臺灣橋頭地方法院民事裁定　　　　　 110年度執事聲字第54號
異　議　人　盟諭股份有限公司
即　債權人　　　　　
法定代理人　洪泯琪　


相　對　人　杰鵬機械工程股份有限公司
即　債務人　　　　　
法定代理人　黃于真　
相　對　人　洋基工程股份有限公司


法定代理人　賴有忠　
相　對　人　華邦電子股份有限公司

法定代理人　焦佑鈞　
上列當事人間聲請交付機械設備強制執行事件，異議人對於本院
司法事務官110 年8 月26日110 年度司執字第35522 號裁定，聲
明異議事件，本院裁定如下：
    主  文
異議駁回。
    事實及理由
一、異議意旨略以：伊之交付請求權行使因相對人洋基工程股份
    有限公司（下稱洋基公司）、華邦電子股份有限公司（下稱
    華邦電公司）拒絕將玻璃帷幕拆除之行為而受有阻礙，本件
    執行法院即應選擇改以「命相對人為一定行為」之執行方法
    ，以滿足伊之私法上請求權，即應命洋基公司、華邦電公司
    將玻璃帷幕拆除或將得取交之附條件買賣物品運出並交付至
    伊之高雄林園區公司所在地，且相關費用亦由洋基公司、華
    邦電公司負擔等語。聲明：㈠原裁定關於駁回後開第二項聲
    明異議部分廢棄。㈡上開廢棄部分，相對人洋基公司、華邦
    電公司應將玻璃帷幕拆除，或將得取交之附條件買賣物品運
    出並交付至異議人高雄市林園區公司所在地，且相關費用應
    由相對人洋基公司、華邦電公司負擔。
二、按執行名義係命債務人交付一定之動產而不交付者，執行法
    院得將該動產取交債權人，強制執行法第123 條第1 項定有
    明文。動產交付，指將債務人對標的物動產之直接占有，歸
    於債權人，債務人不履行交付者，執行法院得以強制力將標
    的物取交債權人。次依執行名義，債務人應為一定行為而不
    為者，執行法院得以債務人之費用，命第三人代為履行，強
    制執行法第127 條第1 項固定有明文。然命第三人代為履行
    者，以債務人應為一定行為而不行為始有適用，如依執行名
    義所示債權請求權內容已為適當之執行方法可滿足債權，應
    即無庸命第三人代為履行之必要。
三、經查：
  ㈠盟諭公司以與杰鵬機械工程股份有限公司（下稱杰鵬公司）
    間之附條件買賣契約逕自強制執行約款及動產擔保交易法第
    28條等規定向本院聲請強制執行取回占有標的物，經本院以
    110 年度司執字第35522 號執行事件繫屬後，於110 年8 月
    2 日至現場執行，經司法事務官確認執行標的，並諭知噴漆
    辨識准予取交及應於當週完成搬運以終結取交執行程序之事
    實，有執行筆錄在卷可參（司執卷第101 至103 頁背面）。
    盟諭公司於110 年8 月2 日之翌日至110 年8 月7 日止，均
    未與華邦電公司或洋基公司聯繫取回材料事宜，經洋基公司
    於110 年8 月9 日向執行處陳報上情，經司法事務官以110
    年8 月11日橋院嬌110 司執育字第35522 號函檢附洋基公司
    陳報狀請盟諭公司於文到5 日內向洋基公司領回110 年8 月
    2 日指定取回附條件買賣物品，並於領回後提出證明文書到
    院，該通知於110 年8 月13日送達盟諭公司（司執卷第266
    頁），惟盟諭公司並未進行亦未回覆。司法事務官再以110
    年8 月20日橋院嬌110 司執育字第35522 號執行命令，通知
    盟諭公司本院定於110 年8 月27日赴現場執行搬移110 年8
    月2 日執行時已確認之得取交之附條件買賣物品，然盟諭公
    司收受通知後未遵期到場，並以洋基公司、華邦電公司拒絕
    將玻璃帷幕拆除，致盟諭公司無法將取交之附條件買賣物品
    取回，再主張本院司法事務官應選擇命洋基公司、華邦電公
    司將玻璃帷幕拆除或將得取交之附條件買賣物品運出並交予
    盟諭公司，暨由洋基公司、華邦電公司支付相關費用等節，
    亦有上開陳報狀、通知函、執行命令、異議狀附於執行卷可
    參，是上開事實亦堪以認定。
  ㈡盟諭公司雖為上開主張，並認本院司法事務官應改命第三人
    將玻璃帷幕拆除或將執行標的物運出等語。然本件執行名義
    乃盟諭公司依系爭契約第4 條約定聲請本院執行處強制執行
    取回占有系爭標的物，而依110 年8 月2 日現場執行情形所
    示，大部分材料業經裁剪後置放於廠區，有現場照片可稽，
    盟諭公司經本院司法事務官諭知於一週內完成取交，盟諭公
    司僅需出具人力即可搬運，盟諭公司未遵期到場搬運，空言
    係洋基公司、華邦電公司不將玻璃帷幕拆除而無法完成取交
    等語，並無可採。又本件依原司法事務官指示取交之執行程
    序，既僅需盟諭公司遵期到場搬運即可完成，則非杰鵬公司
    應為一定行為而不為，而需改以命洋基公司、華邦電公司代
    為履行之情形，亦無盟諭公司所稱需改以由第三人洋基公司
    、華邦電公司代為履行之必要，更無由第三人洋基公司、華
    邦電公司支付本件執行費用之依據。況本院司法事務官復於
    110 年8 月27日、110 年9 月3 日通知盟諭公司到場進行執
    行取交，然盟諭公司均執前詞而未到場，難認係因洋基公司
    、華邦電公司拒絕將玻璃帷幕拆除始無法完成取交，是盟諭
    公司上開主張，均非有據。
四、綜上所述，本件司法事務官110 年8 月20日執行命令請盟諭
    公司應於110 年8 月27日至現場完成取交之執行程序於法並
    無不當，駁回盟諭公司之異議，於法並無違誤，盟諭公司異
    議意旨仍執前詞指摘原裁定不當，為無理由，應予駁回。
五、據上論結，本件異議為無理由，裁定如主文。
中    華    民    國   111    年    2     月    23    日
                  民事第二庭  法  官  謝文嵐
正本係照原本作成。
如對本裁定抗告須於裁定送達後10日內向本院提出抗告狀，並繳
納裁判費新臺幣1,000元。
中    華    民    國   111    年    2     月    23    日
                              書記官  簡鴻雅